臺灣桃園地方法院刑事裁定　　　　 　　　96年度聲字第711號
聲　請　人　甲○○
即　被　告
選任辯護人　陳逸華律師
上列異議人因違反毒品危害防制條例等案件（本院96年度重訴字
第14號），對於本院民國96年3 月5 日受命法官所為之羈押處分
不服，聲請撤銷羈押，本院裁定如下：
    主  文
聲請駁回。
    理  由
一、原處分以：本件聲請人即被告甲○○前因違反毒品危害防制
    條例等案件，經本院承審之受命法官訊問後，認涉犯毒品危
    害防制條例第4 條第2 項運輸第二級毒品罪嫌疑重大，且所
    犯為最輕本刑5 年以上有期徒刑之罪，非予羈押，顯難進行
    審判或執行，有羈押之必要，而依刑事訴訟法第101 條第1
    項第3 款之規定，於96年3 月5 日裁定准予執行羈押在案。
二、被告甲○○聲明（誤為抗告）意旨略以：原審不得援引共同
    被告林高任之證詞且未經賦予伊對質詰問之權利，即謂伊有
    刑事訴訟法第101 條第3 款之情事。又原審及檢察官聲請羈
    押時所稱之事實，係以通訊監察譯文而認伊涉犯毒品危害防
    制條例第4 條之罪，惟該通訊監察譯文之內容既無播放或提
    示，無從證明確實係為伊之對話或該對話內容與本案有任何
    關聯性。且伊係於95年12月13日凌晨始初次前至案發地點，
    與其餘被告並不熟識，實無湮滅、偽造、變造證據或勾串共
    犯或證人之可能，爰依法提出聲請，請准將原處分撤銷云云
    。
三、按對於受命法官所為關於羈押之處分有不服者，受處分人得
    聲請所屬法院撤銷或變更之；第409 條至第414 條之規定，
    於本條規定準用之，刑事訴訟法第416 條第1 項第1 款、第
    4 項分別定有明文。次按得為撤銷或變更之聲請而誤為抗告
    者，視為已有聲請，同法第418 條第2 項後段亦有明文。本
    件被告甲○○雖誤為抗告，惟依前述規定，應視為已有聲請
    ，先予敘明。
四、經查：
  (一)按羈押被告之目的，其本質在於確保訴訟程序得以順利進行
    、或為確保證據之存在與真實、或為確保嗣後刑罰之執行，
    而對被告所實施剝奪其人身自由之強制處分。被告有無羈押
    之必要，法院僅須審查被告犯罪嫌疑是否重大、有無羈押原
    因、以及有無賴羈押以保全偵審或執行之必要，由法院就具
    體個案情節予以斟酌決定，如就客觀情事觀察，法院許可羈
    押之裁定或延長羈押之裁定，在目的與手段間之衡量並無明
    顯違反比例原則情形，即無違法或不當可言。另執行羈押後
    有無繼續之必要，仍許由法院斟酌訴訟進行程度及其他一切
    情事而為認定（最高法院46年台抗字第6 號判例參照），此
    乃法律所賦予法院之職權。至於被告實際是否成立犯罪，乃
    本案審判程序時實體上應予判斷之問題，並非法院裁定是否
    羈押或應否准許具保停止羈押之審查要件。查本案依同案被
    告林高任於偵訊中之證述，及證人張登富、劉育豪、陳莉萍
    、劉銘宸等人陳述，並有卷附之行動電話通訊監察譯文、一
    路發國際事業股份有限公司95年12月6 日國內提單影本3 張
    、全立航空公司運送單影本6 張、東宏運通公司運送單據影
    本8 張、超盟公司出口報單影本2 張、內政部警政署刑事警
    察局95年12月18日鑑定書等件在卷可稽，此外並有扣案之運
    輸毒品所用模具2 個、木箱2 個、第二級毒品安非他命5 包
    可證，足認被告上開犯嫌確屬重大。雖被告甲○○辯稱：無
    客觀或相當之證據足證其犯罪事實云云，然此已涉及犯罪事
    實之認定，乃本案審判程序時實體上應予判斷之問題，揆諸
    上開說明，自非判斷是否羈押或應否准許具保停止羈押之範
    疇。
  (二)至被告甲○○另辯稱：伊係於95年12月13日凌晨始初次前至
    案發地點，與其餘被告並不熟識，實無湮滅、偽造、變造證
    據或勾串共犯或證人之可能云云，然此並非原承審受命法官
    據以執行羈押之事由，如前所述，是其此部分所陳，容有誤
    會。
  (三)綜上，原處分認被告甲○○犯罪嫌疑重大，且所犯為最輕本
    刑5 年以上有期徒刑之罪為由予以羈押，經核尚無不合，聲
    請意旨執上開所述指摘原羈押處分不當，為無理由，應予駁
    回。
五、依刑事訴訟法第416 條第4 項、第412 條，裁定如主文。
中　　華　　民　　國　　96　　年　　3 　　月　　30　　日
                 臺灣桃園地方法院刑事第七庭
　　　　　　　　　   審判長法　官  江振義
 　　　　　　　　　　　　  法　官  林惠霞
 　　　　　　　　　　　　  法　官  劉為丕
以上正本證明與原本無異。
不得抗告。
　　　　　　　　　　　　　 書記官  顏美惠
中　　華　　民　　國　　96　　年　　4 　　月　　4 　　日
